臺灣板橋地方法院刑事判決　　　　　　　94年度交訴字第96號
公　訴　人　臺灣板橋地方法院檢察署檢察官
被　　　告　甲○○
選任辯護人　趙建興律師
上列被告因業務過失致死案件，經檢察官提起公訴（九十四年度
偵字第一三一七三號），於被告為有罪之陳述後，本院合議庭裁
定由受命法官獨任依簡式審判程序審理，茲判決如下：
    主  文
甲○○從事業務之人，因業務上之過失致人於死，處有期徒刑拾
月。
    事  實
一、甲○○受僱於勇將企業有限公司（下稱為勇將公司）擔任司
    機乙職，係以駕駛為業而從事業務之人。其於民國九十四年
    七月二日十七時五十五分許，駕駛勇將公司所有車牌號碼為
    二Ｔ─二○八九號之小貨車，沿臺北縣中和市○○路三五六
    巷西北向行駛欲返回位於臺北縣中和市○○路三五六巷十一
    號之勇將公司，於行至勇將公司門前對向路中繪有分向限制
    線（即雙黃實線）之路段而欲左轉進入勇將公司時，適有許
    國華（男，六十三年十月二十四日生，身分證統一編號：Ｚ
    000000000號）騎乘車牌號碼為Ｐ三三─○二○號
    之重型機車沿對向車道駛來。甲○○原應注意駕駛人駕駛汽
    車時，應遵守道路標線之指示，於繪有分向限制線之路段不
    得跨越車道，且應注意車前狀況，並隨時採取必要之安全措
    施；而當時為日間且天候晴，路面無缺陷或障礙物，視距良
    好，並無不能注意之情形。詎甲○○疏於注意及此，其雖已
    見許國華騎乘機車對向駛來，然自忖應可在許國華機車到達
    前完成左轉進入勇將公司，乃未採取必要之停等禮讓等措施
    ，而遽為跨越分道限制線逕為左轉，許國華驟見甲○○之小
    貨車突為左轉，煞停不及而撞擊甲○○之小貨車右前車門並
    致其人車倒地，造成頭部外傷及顱內出血。甲○○於肇事後
    ，在有偵查犯罪職權之機關尚不知該肇事事件之發生及何人
    為肇事者前，即委請同事以電話向警報案，報明自己姓名承
    認其為肇事人接受調查裁判，並招救護車將許國華送醫急救
    ，惟許國華仍因頭部外傷造成顱內出血傷重不治死亡。
二、案經許國華之父乙○○訴由臺北縣政府警察局中和分局報告
    臺灣板橋地方法院檢察署檢察官偵查起訴。
    理  由
一、犯罪事實之認定：
  (一)上揭犯罪事實，業據被告甲○○自白不諱，並有道路交通事
    故調查報告表三份、道路交通事故現場圖乙份、拍攝現場及
    肇事車輛之相片二十二幀在卷可為佐證，堪認被告上開自白
    應與事實相符。又被害人許國華因本件車禍，造成頭部外傷
    導致顱內出血，雖經送醫急救仍傷重不治死亡乙節，亦經被
    告甲○○及告訴人乙○○均供述在卷，復經臺灣板橋地方法
    院檢察署檢察官督同法醫師相驗屬實，並製有相驗筆錄、相
    驗屍體證明書、驗斷書及攝有相驗情形之相片二十幀存卷可
    考。
  (二)按分向限制線，用以劃分路面成雙向車道，禁止車輛跨越行
    駛；且汽車在雙向二車道行駛時，在劃有分向限制線之路段
    ，不得駛入來車之車道內，道路交通標誌標線號誌設置規則
    第一百六十五條第一項、道路交通安全規則第九十七條第二
    款分別定有明文。次按汽車行駛時，駕駛人應注意車前狀況
    ，並隨時採取必要之安全措施，道路交通安全規則第九十四
    條第三項亦規定甚明。上開規定俱為交通安全規範，被告駕
    駛小貨車行駛自應依上開規定盡其注意義務。而依附卷之交
    通事故調查報告表及現相片所示，本件案發時天候晴，路面
    無缺陷或障礙物，視距良好，被告並無不能注意之情形。乃
    被告仍疏於注意及此，雖已見許國華騎乘機車對向駛來，然
    過於自信可在許國華機車到達前完成左轉進入勇將公司，竟
    未採取必要之停等禮讓等措施，而遽為跨越分道限制線逕為
    左轉，致許國華煞停不及而撞擊被告車輛，並造成頭部外傷
    及顱內出血而不治死亡，足認其就本件被害人之死亡結果為
    有過失，並具有相當因果關係。
  (三)綜上所述，本件事證明確，被告如事實欄所載之犯罪事實已
    堪認定，應予依法論科。
二、論罪科刑之法律適用：
  (一)按被告甲○○係勇將公司之司機，以駕駛汽車為業，本件案
    發時亦係於駕駛勇將公司之車輛返回該公司之際而發生，此
    經被告自承不諱在卷，是被告為從事業務之人無訛。其駕駛
    上開小貨車執行業務行駛途中因過失致生被害人死亡之結果
    ，核其所為，係犯刑法第二百七十六條第二項之業務過失致
    人於死。又被告肇事後在有偵查犯罪職權之機關尚不知何人
    為肇事者前，即委請同事以電話向警報案，報明自己姓名承
    認其為肇事人接受調查裁判，此亦據被告陳明在卷，並有卷
    附臺北縣政府警察局中和分局道路交通事故肇事人自首情形
    紀錄表可憑，核與刑法第六十二條前段所定自首之要件相符
    ，應依該條規定減輕其刑。
  (二)爰審酌被告並無犯罪前科，有臺灣高等法院被告前案紀錄表
    乙件在卷可佐，素行良好，智識程度為高級中學畢業（參被
    告警詢筆錄教育程度欄），本件跨越分向限制限違規左轉並
    搶先占用來車道而未禮讓被害人先行之行為，過失程度甚鉅
    ，不惟使年僅三十歲正值青壯、擔任車床工作且需扶養年邁
    老父之被害人遭剝奪生命之無可挽回結果，並使其家屬因而
    同受莫大痛苦，此經告訴人乙○○陳明在卷，被告過失犯罪
    所造成之危害非微，雖其犯罪後能坦承為肇事之人自首接受
    審判，然尚未能與被害人家屬達成民事和解等犯罪後態度之
    一切情狀，量處如主文所示之刑，以示儆懲。
據上論斷，應依刑事訴訟法第二百七十三條之一第一項、第二百
九十九條第一項前段，刑法第二百七十六條第二項、第六十二條
前段，罰金罰鍰提高標準條例第一條前段，判決如主文。
本案經檢察官曾文鐘到庭執行職務。
中　　華　　民　　國　　94　　年　　11　　月　　8 　　日
                    交通法庭  法　官  楊  博  欽
以上正本證明與原本無異
如不服本判決應於送達後十日內向本院提出上訴狀
                              書記官　曾  美  滋
中　　華　　民　　國　　94　　年　　11　　月　　8 　　日
附錄本案論罪科刑法條全文：
中華民國刑法第二百七十六條
  因過失致人於死者，處二年以下有期徒刑、拘役或二千元以下
  罰金。
  從事業務之人，因業務上之過失犯前項之罪者，處五年以下有
  期徒刑或拘役，得併科三千元以下罰金。
